# 中关村 3 板

提问人：0020 时间：2010-10-14 12:12:49
谁有中关村 3 板的上市资料，比如具体的法规、规定、要求等，能分享一下吗？谢谢

回答人：chenyiwei
以下文件，请自行查找视野法规库：
中国证券业协会关于发布《证券公司代办股份转让系统中关村科技园区非上市股份有限公司股份报价转让试点办法》等规则和相关协议文本的公告 股份进入证券公司代办系统报价转让的中关村科技园区非上市股份有限公司信息披露规则 证券公司代办股份转让系统中关村科技园区非上市股份有限公司股份报价转让试点办法[暂行] 主办券商推荐中关村科技园区非上市股份有限公司股份进入证券公司代办股份转让系统挂牌业务规则 主办券商推荐中关村科技园区非上市股份有限公司股份进入证券公司代办股份转让系统挂牌备案文件内容与格式指引 中国证券业协会关于自然人投资者买卖中关村科技园区非上市股份有限公司挂牌股份有关监控业务的通知 关于印发《中关村国家自主创新示范区企业股权和分红激励实施办法》的通知，财企[2010]8号 北京市工商行政管理局关于印发《北京市工商行政管理局中关村国家自主创新示范区企业股权激励登记试行办法》的通知，京工商发[2010]94号